# 贸易企业已取得高新技术企业认定，实际并不符合条件，IPO如何处理

提问人：yangyinting 时间：2016-11-17 11:08:29
求助各位~情况如下：
母公司A从事的是贸易交易，主要从子公司B（负责生产）购买商品并对外销售，同时母公司A进行研发活动形成了专利技术并将专利技术借给子公司B用于生产产品，从母公司A的角度来看形成的专利技术并没有用于自身生产经营活动，是不符合高新技术企业认定的，但是A已经取得的高新技术企业资格并享受税收优惠，这种情况下母公司A及子公司B作为一个整体进行IPO申报是否会有影响呢？谢谢~

回答人：chenyiwei
根据《首次公开发行股票并上市管理办法》，要求“发行人依法纳税，各项税收优惠符合相关法律法规的规定。发行人的经营成果对税收优惠不存在严重依赖”。因此，违反税收法律法规的税收优惠将构成IPO的障碍。 建议该母公司申请撤销高新技术企业认定和相关税务备案，向税务机关补缴以前年度因享受高新技术企业待遇而少缴的税款，并按照税法规定缴纳滞纳金，并规范运行一段时间后，再进行IPO申报。或者，也可以新设一家公司收购该母公司的现有业务，等待三年后再申报。 另外提示一点：应尽可能避免因此问题而受到罚款以上的行政处罚，否则将导致近三年内因存在重大违法违规行为而无法申报。